臺灣高等法院高雄分院刑事判決
110年度上易字第537號
上  訴  人  
即  被  告  潘明凉



上列上訴人因竊盜案件，不服臺灣高雄地方法院110年度易字第8
8號，中華民國110年11月11日第一審判決（起訴案號：臺灣高雄
地方檢察署109年度偵字第19748號），提起上訴，本院判決如下
：
    主  文
上訴駁回。
    事  實
一、潘明凉意圖為自己不法之所有，基於加重竊盜之犯意，分別
    為下列行為：
  ㈠於民國108年11月9日上午9時12分許，在高雄市○○區○○○路000
    號「高雄火車站」搭乘第116次北上自強號列車，車廂內人
    潮擁擠，潘明凉見在該車第6車車廂之乘客劉○○揹負側背包
    ，認有機可趁，竟在供公眾運輸之火車車廂內，徒手竊取劉
    ○○側背包內之COACH黑色錢包1只【內有玉山銀行信用卡、簽
    帳卡、普通重型機車駕駛執照、身分證、健保卡各1張、日
    幣2,100元、現金新臺幣（下同）2,000元】，得手後隨即下
    車逃逸，並將現金取出後，將上開錢包及相關證件棄置於高
    雄火車站地下一樓東側付費區之男廁內垃圾桶後離去。
  ㈡於108年11月24日上午9時3分許，在高雄市○○區○○路00號「鳳
    山火車站」搭乘第116次北上自強號列車，潘明凉見在該車
    第6車車廂乘客劉○○所有之黑色手提包置於座位上，認有機
    可趁，竟在供公眾運輸之火車車廂內，徒手竊取劉○○手提包
    內之紅色皮夾1只（內有匯豐銀行、聯邦銀行、中國信託、
    第一銀行、遠東商銀、玉山銀行信用卡、汽車及機車駕駛執
    照、身分證、健保卡各1張、現金4,200元），得手後隨即下
    車逃逸，並將現金取出後，將上開皮夾及相關證件棄置於高
    雄火車站地下一樓東側付費區之男廁內垃圾桶後離去。
  ㈢於108年12月21日上午8時37分前某時許，在不詳車站搭乘第3
    02次北上自強號列車，適有乘客陳○○於鳳山火車站搭乘該車
    次列車，車廂內人潮擁擠，陳○○站在第6車車廂門口，潘明
    凉認有機可趁，竟在供公眾運輸之火車車廂內，徒手竊取陳
    ○○之粉紅色皮夾1只（內有郵局金融卡、遠東HAPPY GO卡、
    停車卡、機車駕駛執照、身分證、健保卡、學生證各1張、
    一卡通2張、技術證照5張、現金1,000元），得手後隨即下
    車逃逸，並將現金取出後，將上開皮夾及相關證件棄置於鳳
    山火車站地下一樓付費區之男廁內垃圾桶後離去。
  ㈣於109年6月25日上午8時53分前某時許，在鳳山火車站搭乘第
    303次南下自強號列車，趁人潮擁擠，竟在供公眾運輸之火
    車車廂內，尾隨乘客許○○，徒手竊取許○○後背包內皮夾1只
    （內有樂天、彰化銀行信用卡、郵局金融卡、自然人憑證、
    悠遊卡、中油、屈臣氏會員卡、汽車、機車駕照、火車票身
    分證、健保卡各1張、華南銀行信用卡2張、人民幣200元、
    現金4,000元），得手後隨即下車逃逸，並將現金取出後，
    將上開皮夾及相關證件棄置於鳳山火車站付費區外之男廁內
    垃圾桶後離去。
二、案經劉○○、許○○訴由內政部警政署鐵路警察局高雄分局報告
    臺灣高雄地方檢察署檢察官偵查起訴。
    理  由
壹、程序部分：
    按被告以外之人於審判外之言詞或書面陳述，屬傳聞證據，
    原則上不得作為證據；惟被告以外之人於審判外之陳述，雖
    不符刑事訴訟法第159條之1至第159條之4之規定，而經當事
    人於審判程序同意作為證據，法院審酌該言詞陳述或書面陳
    述作成時之情況，認為適當者，亦得為證據，刑事訴訟法第
    159條第1項、第159條之5第1項分別定有明文。查本判決所
    引用屬於傳聞證據之部分，均已依法踐行調查證據程序，且
    檢察官及被告於本院審理時，均明示同意有證據能力（本院
    卷第80頁），基於尊重當事人對於傳聞證據之處分權，及證
    據資料越豐富越有助於真實發現之理念，本院審酌該等證據
    作成時之情況，並無違法取證之瑕疵，且無顯不可信之情形
    ，以之作為證據應屬適當，自均有證據能力。
貳、實體部分：
一、認定事實所憑之證據及理由：
    訊據上訴人即被告潘明凉（下稱被告）固坦承有於事實欄一
    ㈠至㈣所示時、地，搭乘上揭車次，並於下車後至上揭廁所之
    事實（本院卷第80頁），惟矢口否認有何加重竊盜犯行，辯
    稱：我是因為搭錯車，且每次下車後都會尿急，才會上車後
    又迅速跑下車去上廁所，並沒有竊取上開被害人的皮包云云
    。經查：
  ㈠事實欄一㈠至㈣所示之被害人、告訴人有於前揭時地搭乘火車
    時，遭不詳之人竊取財物之事實，業據證人即被害人劉○○、
    陳○○、證人即告訴人劉○○、許○○分別於警詢時證述綦詳（警
    卷第28至30頁、第42至46頁、第68至70頁、第81至85頁），
    且劉○○遭竊之黑色錢包1只、劉○○遭竊之紅色皮夾1只、陳○○
    遭竊之粉紅色皮夾1只、許○○遭竊之皮夾1只（均含相關證件
    ），均於遭竊當日經火車站內之清潔人員於男廁內垃圾桶尋
    獲後發還等節，亦據證人即高雄火車站清潔人員吳○○、證人
    即鳳山火車站清潔人員楊○○、劉○○分別於警詢時陳述明確（
    警卷第31至32頁、第53至55頁、第73至74頁、第86至87頁）
    ，並有贓物認領保管單、臺灣高雄地方檢察署電話紀錄單、
    交通部臺灣鐵路管理局遺失物紀錄表之遺失物拾得紀錄及領
    回紀錄可稽（警卷第48、72、88頁、偵卷第39至45頁），又
    參諸上開被害人及告訴人尚不知何人行竊前即已製作警詢筆
    錄，應無特意構陷被告之理，故其等之證詞堪以採信，足見
    此部分之事實，堪予認定。
  ㈡被告雖以前詞置辯，惟查：
  1.事實欄一㈠部分：
  ⑴證人劉○○證稱：我於108年11月9日上午9時12分許，在高雄火
    車站搭乘第116次自強號，車廂內人潮擁擠，我在車道上等
    待其他旅客坐定位，之後要從側背包找錢包時就找不到等語
    （警卷第28至30頁），及證人即高雄火車站清潔人員吳○○證
    稱：108年11月9日我上早班，負責打掃高雄火車站東側付費
    區廁所，當日中午12時許，我在東側付費區男廁內隔間編號
    4撿到一個黑色女用長夾，拉鍊及暗袋都是打開的，只剩證
    件，我就撿起來拿到臺鐵服務台等語（警卷第31至32頁）。
    參以上開吳○○拾獲之錢包業經劉○○領回，有交通部臺灣鐵路
    管理局遺失物紀錄表之遺失物拾得紀錄及領回紀錄可稽（偵
    卷第41至45頁），堪認吳○○拾獲之錢包即為劉○○失竊之錢包
    。綜合上開2位證人所述，及參照吳○○指出尋獲錢包位置之
    照片（警卷第33至34頁），可知錢包失竊與尋獲之時間僅間
    隔約3小時，失竊與尋獲之地點均與高雄火車站密切相關，
    堪認劉○○應係於上揭時間搭乘第116次自強號列車時錢包遭
    竊。
  ⑵被告供承其有於上揭時、地搭乘上揭車次，並於下車後至上
    揭廁所之事實（偵卷第34頁，原審卷第44頁，本院卷第80頁
    ），佐以監視器翻拍照片（警卷第36至40頁），被告係於10
    8年11月9日在高雄火車站搭乘第116次北上自強號列車，於
    同日上午9時11分19秒自月台往車廂內移動而準備上車，劉○
    ○亦於其後自同一車廂口上車，被告隨即於同日上午9時12分
    12秒下車，期間僅經過53秒，之後即搭乘電梯至候車區，於
    同日上午9時13分57秒走進高雄火車站地下一樓東側付費區
    男廁之編號4廁所等情，亦堪認定。
  ⑶觀諸被告於搭上前揭自強號列車後，旋於53秒即自同一節車
    廂口下車，其行徑實與一般搭乘火車之旅客迥異；另參以被
    告下車後隨即走進地下一樓東側付費區內男廁，並使用編號
    4廁所，約3小時後，吳○○即在編號4廁所內垃圾桶拾獲劉○○
    遭竊之錢包，再綜合前開（1）、（2）之事實，可見被告確
    實有於劉○○之錢包遭竊時與之在同一列車。且因劉○○進入之
    車廂與被告相同，而被告於搭上車後1分鐘內即自同一車廂
    口下車，以當時車內人潮擁擠之狀況，被告應無法迅速移動
    至其他車廂，故被告與劉○○應係於同一車廂之空間內，而劉
    ○○之錢包係於搭乘第116次自強號列車時遭竊，之後復於被
    告使用過之廁所垃圾桶內拾獲劉○○之錢包，則被告有於上揭
    時、地竊取劉○○之錢包後，將錢包棄置於廁所垃圾桶內之事
    實，洵堪認定。
  2.事實欄一㈡部分：
  ⑴證人劉○○證稱：108年11月24日上午9時3分許，我自鳳山站上
    車，我走到車廂6，先把隨身手提包放在16號座位，用外套
    蓋住，我另外拖一個行李箱，放到5、6車廂間的茶水間，回
    到座位後，我的手提包拉鍊被打開，裡面的皮夾不見了，我
    馬上大喊有人偷我錢包等語（警卷第42至44頁），及證人林
    嶸銓證稱：我於108年11月24日上午9時許，從鳳山站上車，
    搭乘第116次自強號，我站在走道間，列車到達高雄車站後
    ，被告匆匆忙忙插隊要下車，推擠到我，他下車後我就聽到
    有個女生說：「誰偷了我皮包」等語（警卷第49至50頁），
    綜合上開2位證人所述，可知劉○○之皮夾係於其搭乘第116次
    自強號時，在車廂內遭竊。再依證人吳○○證稱：我於108年1
    1月24日負責打掃高雄車站地下一樓東側付費區內廁所，當
    日中午12時35分許整理男廁，在第三間廁所（廁所門口編號
    3）垃圾桶內發現皮夾，就通知警察來查看等語（警卷第53
    至54頁），另參以上開吳○○拾獲之皮夾業經劉○○領回一節，
    有贓物認領保管單可稽（警卷第48頁），堪認吳○○拾獲之皮
    夾即為劉○○失竊之皮夾無訛。
  ⑵被告供承其有於上揭時、地搭乘上揭車次，並於下車後至上
    揭廁所之事實（偵卷第34頁，原審卷第44頁，本院卷第80頁
    ），復參照監視器翻拍照片（警卷第59至63頁），可見被告
    有於108年11月24日上午9時3分許，在鳳山火車站搭乘第116
    次北上自強號列車，於同日上午9時10分51秒在高雄火車站
    下車後，劉○○旋於同日上午9時10分57秒跑出與被告下車之
    同一車廂，時間僅相隔6秒，嗣被告於同日上午9時11分26秒
    走至高雄火車站地下一樓東側付費區男廁編號3廁所等事實
    ，均堪認定。
  ⑶綜合前揭⑴、⑵之事實，足見被告與劉○○係搭乘同班次自強號
    列車，且係於同一車廂內；被告於劉○○察覺皮夾遭竊時呼喊
    並追出車廂前6秒即迅速衝忙下車，隨後被告走進地下一樓
    東側付費區內男廁，使用編號3廁所，約3小時後，吳○○即在
    編號3廁所垃圾桶拾獲劉○○遭竊之皮夾，堪認被告有於上揭
    時、地竊取劉○○之皮夾後，將皮夾棄置於廁所垃圾桶內甚明
    。
  3.事實欄一㈢部分：
  ⑴證人陳○○證稱：我於108年12月21日上午8時42分許，從鳳山
    站搭乘第302次自強號抵達高雄火車站，我站在第6車廂門口
    ，當時車上旅客很多，被告站在我旁邊，有碰撞到我，到高
    雄火車站時我發現錢包不見等語（警卷第68至69頁）；證人
    即鳳山火車站清潔人員楊○○證稱：我於108年12月21日上午9
    時許，在鳳山站B1層男廁廁所垃圾桶內拾獲錢包，當時錢包
    被打開，證件散落於垃圾桶內，並無現金，我馬上交給站務
    員等語（警卷第73至74頁）。參以楊○○拾獲之皮夾內證件係
    屬陳○○所有，皮夾及其內證件均業經陳○○領回，有拾獲物品
    照片及贓物認領保管單可稽（警卷第72、75頁），足見楊○○
    拾獲之皮夾即為陳○○失竊之皮夾。綜合上開2位證人所述，
    可知皮夾失竊與尋獲之時間間隔不到1小時，失竊與尋獲之
    地點均與鳳山火車站密切相關，堪認陳○○應係於上揭時間搭
    乘第302次自強號時遭竊皮夾無訛。
  ⑵被告供承其有於上揭時、地搭乘上揭車次，並於下車後至上
    揭廁所之事實（偵卷第34頁，原審卷第44頁，本院卷第80頁
    ），復參以監視器翻拍照片（見警卷第77-80頁），可見被
    告有於108年12月21日上午8時37分前某時許，在不詳車站搭
    乘第302次北上自強號列車，在鳳山火車站下車後搭乘電梯
    前往一樓，在電梯內以雙手緊握外套，依雙手姿勢以觀，可
    知外套內包覆不詳物品，且被告並於同日上午8時37分許走
    至鳳山火車站地下一樓付費區男廁等事實，均堪認定。
  ⑶綜合上開⑴、⑵之事實，足見被告與陳○○係搭乘同班次自強號
    列車，並於同一車廂內，且被告站在陳○○旁邊，有碰撞到陳
    ○○，隨後陳○○發現皮夾遭竊；又被告於鳳山火車站下車時，
    手中持有一不詳物品，隨後走進地下一樓付費區內男廁，不
    到1小時，楊○○即在被告使用之廁所垃圾桶拾獲陳○○遭竊之
    皮夾，堪認應係被告於上揭時、地竊取陳○○之皮夾後，將皮
    夾棄置於廁所垃圾桶內甚明。
  4.事實欄一㈣部分：
  ⑴證人許○○證稱：我於109年6月25日在鳳山火車站搭303次自強
    號，我上車時包包背在後面，沒有拉拉鍊，人潮擁擠，有個
    男人碰到我，我在車廂間的走道就感覺包包變輕，直到我坐
    在位置上才發現皮夾不見，後來鳳山火車站的人撿到我的皮
    夾等語（警卷第81至84頁，原審卷第156至157頁）；證人即
    鳳山火車站清潔人員劉○○證稱：我於109年6月25日的工作項
    目是付費區內外的廁所，中午12時20分許在鳳山火車站付費
    區外男廁第三間垃圾桶撿到一個皮夾，我交給剪票口的臺鐵
    員工，臺鐵員工打開它，裡面只有車票和證件，沒有現金等
    語（警卷第85至86頁）。參以劉○○拾獲之皮夾內證件係屬許
    ○○所有，皮夾及其內證件均業經許○○領回，有皮夾、證件照
    片及贓物認領保管單可稽（警卷第88頁，原審卷第101至103
    頁），堪認劉○○拾獲之皮夾即為許○○失竊之皮夾。綜合上開
    2位證人所述，參以許○○搭上車之時間約為當日上午8時53分
    許，有監視器照片可稽（警卷第92頁），可知皮夾失竊與尋
    獲之時間間隔約3小時，失竊與尋獲之地點均與鳳山火車站
    密切相關，堪認許○○應係於上揭時間搭乘第303次自強號時
    皮夾遭竊無訛。
  ⑵被告供承其有於上揭時、地搭乘上揭車次，並於下車後至上
    揭廁所之事實（偵卷第34頁，原審卷第44頁，本院卷第80頁
    ），參以監視器翻拍照片（警卷第92至104頁），可見被告
    係於109年6月25日上午8時53分2秒由月台往車次303自強號
    車廂方向移動後上車，旋於同日上午8時53分21秒在同一站
    、自同一節車廂下車，期間僅經過19秒，被告隨後自月台步
    行至鳳山火車站大廳，經過補票窗口、驗票處時，均可見被
    告腋下夾著一物品（詳下述），繼而前往大門右側、南側出
    入口，復於同日上午9時59分29秒進入鳳山火車站付費區外
    之男廁內等事實，均堪認定。
  ⑶依原審於110年8月10日審理程序時勘驗被告於109年6月25日
    在鳳山火車站補票窗口及驗票處之監視器畫面，勘驗結果如
    下：「㈠影片6（時間全長：00時00分43秒）1.（影片顯示時
    間：8時54分32秒）被告右手夾著1件藍色外套，走到補票窗
    口，外套內靠近手臂的地方（箭頭處）似乎有包裹東西。2.
    （影片顯示時間：8時54分54秒）被告拿取車票轉身要離開
    ，可見右手夾著外套內夾有物品（紅圈處），樣式如截圖紅
    圈處所示。㈡影片7（時間全長：00時00分32秒）1.（影片顯
    示時間：8時34分23秒）被告拿車票給驗票人員看，右手夾
    著的外套內露出物品（紅圈處）。2.（影片顯示時間：8時3
    4分24秒）驗票人員指示被告方向，被告轉頭側身，右手夾
    著的外套內露出物品（紅圈處），樣式如截圖紅圈處所示」
    等節，有原審勘驗筆錄及監視器畫面截圖可參（原審卷第15
    5至156頁、第165至167頁），參以截圖之放大照片，得以清
    楚見到被告用外套包裹之物品，其上有「深色及白色相間條
    紋」；佐以證人許○○證稱：剛才勘驗被告的外套包一個東西
    放在腋下，我確認那是我的皮夾，因為我的皮夾就是很明顯
    的藍白條紋等語（原審卷第157、160頁），另參以被告夾帶
    著「深色及白色相間條紋」物品進入鳳山火車站地下一樓付
    費區外男廁後約2小時，劉○○即於該男廁內垃圾桶拾獲許○○
    遭竊之皮夾一節，堪認被告自303車次自強號下車後手中夾
    帶之物品即為許○○之皮夾甚明。
  ⑷綜合上開⑴、⑵、⑶之事實，足見被告與許○○係搭乘同班次自強
    號列車，且許○○上車後尚未走到座位處皮夾即已遭竊，被告
    上車後經過19秒即下車，被告下車時，手中夾帶之物品為許
    ○○之皮夾，隨後走進付費區外男廁，約莫2小時後，劉○○即
    在被告使用之廁所內垃圾桶拾獲許○○遭竊之皮夾，則被告於
    上揭時、地竊取許○○之皮夾後，將皮夾棄置於廁所垃圾桶內
    等事實，堪予認定。
  ㈢綜上所述，被告上開所辯，均係事後卸責之詞，不足採信；
    其有事實欄一㈠至㈣所示之加重竊盜犯行，均堪認定。本案事
    證明確，應依法論科。
二、論罪科刑：
  ㈠查被告事實欄一㈠至㈣所為，均係於火車車廂內行竊，自符合
    刑法第321條第1項第6款「供水、陸、空公眾運輸之舟、車
    、航空機內而犯之者」之加重要件，是核被告所為，均係犯
    刑法第321條第1項第6款之在供陸地公眾運輸之火車內竊盜
    罪。其所為上開4次犯行，犯意各別、行為互殊，應予分論
    併罰。
  ㈡被告前因竊盜案件，經臺灣屏東地方法院104年度審易字第51
    7號判處有期徒刑7月確定，於105年8月4日執行完畢，有臺
    灣高等法院被告前案紀錄表足憑，其於有期徒刑執行完畢後
    5年內，故意再犯本案有期徒刑以上之4次犯行，均為累犯。
    而依司法院釋字第775號解釋文及理由之意旨，係指構成累
    犯者，不分情節，一律加重最低本刑，於不符合刑法第59條
    所定要件之情形下，致生行為人所受之刑罰超過其所應負擔
    罪責之個案，不符罪刑相當原則、比例原則。於此範圍內，
    在修正前，為避免發生上述罪刑不相當之情形，法院就該個
    案應裁量是否加重最低本刑；依此，該解釋係指個案應量處
    最低法定刑，又無法適用刑法第59條減輕規定之情形，法院
    應依此解釋意旨裁量不予加重最低本刑（最高法院108年度
    台上字第338號判決意旨參照）。查被告前案所犯竊盜罪情
    節與本案類似，又犯下本案4罪，顯見其具有特別惡性及對
    刑罰反應力薄弱，且被告所犯上揭4犯行，依其犯罪情節，
    認尚無應量處最低法定刑，否則罪刑不相當之情形，均應依
    刑法第47條第1項之規定論以累犯，並依法加重其刑。
三、上訴論斷之理由：
　　原審認被告罪證明確，因而適用刑法第321條第1項第6款、
    第47條第1項、刑法施行法第1條之1等規定，並以行為人之
    責任為基礎，審酌被告非無謀生能力，卻不思循正當方式獲
    取財物，竟於供陸地公眾運輸之火車車廂內任意竊取他人財
    物，漠視他人財產法益，所為對社會治安及民眾搭乘大眾運
    輸工具往來時之財產安全危害非微，顯然欠缺尊重他人財產
    法益之觀念，所為實屬不該；再審酌被告犯後始終否認犯行
    之犯後態度，其所竊取之物品除現金外，均已經清潔人員拾
    獲之後發還各該被害人及告訴人，竊取之現金部分，則均未
    填補被害人或告訴人所受之財產上損害，及參以被告自陳國
    小畢業之智識程度、目前無業之經濟狀況等一切情狀（原審
    卷第240頁），本院另審酌被告於108年底曾擔任臨時工、已
    婚、3名子女均已成年而無需其扶養等情（本院卷第104頁）
    ，認原審各量處被告如附表「宣告刑」欄所示之刑，並參酌
    本案4罪之犯罪情狀，定其應執行刑為有期徒刑1年4月。復
    說明事實欄一㈠至㈣所竊取之錢包、皮夾（均含證件），除現
    金外，均已發還，故所竊現金均屬被告之犯罪所得，雖未扣
    案，仍應依刑法第38條之1第1項、第3項之規定，各於其罪
    刑項下宣告沒收，於全部或一部不能沒收或不宜執行沒收時
    ，追徵其價額。經核原判決認事用法，並無不合，量刑亦屬
    允當。被告上訴意旨猶執前詞否認犯罪，指摘原判決不當，
    為無理由，應予駁回。
據上論結，應依刑事訴訟法第368條，判決如主文。
本案經檢察官宋文宏、陳麒提起公訴，檢察官高大方到庭執行職
務。
中　　華　　民　　國　　111 　年　　3 　　月　　30　　日
                  刑事第二庭  審判長法  官  孫啓強
                                    法  官  范惠瑩
                                    法  官  鄭詠仁
以上正本證明與原本無異。
不得上訴。
中　　華　　民　　國　　111 　年　　3 　　月　　30　　日
                                    書記官  楊明靜 
附錄本判決論罪科刑法條：
刑法第321條
犯前條第一項、第二項之罪而有下列情形之一者，處六月以上五
年以下有期徒刑，得併科五十萬元以下罰金：
一、侵入住宅或有人居住之建築物、船艦或隱匿其內而犯之。
二、毀越門窗、牆垣或其他安全設備而犯之。
三、攜帶兇器而犯之。
四、結夥三人以上而犯之。
五、乘火災、水災或其他災害之際而犯之。
六、在車站、港埠、航空站或其他供水、陸、空公眾運輸之舟、
    車、航空機內而犯之。
前項之未遂犯罰之。
附表：
編號 犯罪事實 宣告刑 1 事實欄一、㈠ 潘明凉犯在供陸地公眾運輸之車內竊盜，累犯，處有期徒刑柒月。未扣案之犯罪所得日幣貳仟壹佰元及新臺幣貳仟元沒收，於全部或一部不能沒收或不宜執行沒收時，追徵其價額。 2 事實欄一、㈡ 潘明凉犯在供陸地公眾運輸之車內竊盜，累犯，處有期徒刑柒月。未扣案之犯罪所得新臺幣肆仟貳佰元沒收，於全部或一部不能沒收或不宜執行沒收時，追徵其價額。 3 事實欄一、㈢ 潘明凉犯在供陸地公眾運輸之車內竊盜，累犯，處有期徒刑柒月。未扣案之犯罪所得新臺幣壹仟元沒收，於全部或一部不能沒收或不宜執行沒收時，追徵其價額。 4 事實欄一、㈣ 潘明凉犯在供陸地公眾運輸之車內竊盜，累犯，處有期徒刑柒月。未扣案之犯罪所得人民幣貳佰元及新臺幣肆仟元沒收，於全部或一部不能沒收或不宜執行沒收時，追徵其價額。